臺灣高等法院刑事裁定　　　　　　　　　100年度抗字第882號
抗　告　人
即　受刑人　魏文信
上列抗告人因聲請撤銷緩刑案件，不服臺灣板橋地方法院中華民
國100年7月4日裁定（100年度撤緩字第159號），提起抗告，本
院裁定如下：
    主  文
抗告駁回。
    理  由
一、原裁定意旨略以：受刑人魏文信前於98年9月2日因犯違反保
    護令罪，經本院以99年度簡字第1864號判處拘役50日，再經
    本院以99年度簡上字第868號判決上訴駁回，緩刑2年，緩刑
    期內付保護管束，於100年2月25日確定；詎受刑人於緩刑前
    之98年4月4日、98年4月5日及98年6月2日，故意犯家庭暴力
    恐嚇危害安全罪，經臺灣高等法院以99年度上易字第1865號
    判處拘役100日，於100年5月3日確定等情，有上揭刑事判決
    書、臺灣高等法院被告前案紀錄表在卷足憑，是受刑人係於
    上開緩刑宣告之前故意犯他罪，而在緩刑期內受拘役之宣告
    確定，已該當於刑法第75條之1第1項第1款所列之得撤銷緩
    刑事由無疑。經核受刑人所犯之前後二罪均係對家庭成員故
    意犯罪，罪質相同，且時間相距甚近，足認其不知悔悟自新
    ，顯見前案緩刑宣告對其已難收預期之效果，而有執行刑罰
    之必要。聲請人聲請撤銷上開緩刑之宣告，於法洵屬有據，
    爰依刑事訴訟法第476條規定，裁定受刑人之緩刑宣告撤銷
    等語。
二、抗告意旨略以：(一)伊經臺灣高等法院以99年度上易字第1865
    號判決判處拘役100日並於100年5月3日確定，固屬事實，然
    其所犯前述判決確定在後之恐嚇危害安全罪之犯罪時間，均
    係在本件緩刑案件之緩刑前，且相距至少已5月餘，並非於
    前案緩刑判決後明知故犯；又伊所犯前後兩案，犯罪手段、
    目的及方式並無類似性，該判決確定在後之犯罪應屬偶發犯
    罪，而法院就該案件各判決拘役40日，顯亦認定其犯罪情節
    實屬輕微。(二)99年簡上字第868號案之告訴人起訴後，曾向
    法院陳明伊沒有再騷擾告訴人家人，告訴人願意原諒伊並表
    明不再追究之意；而99年上易字第1865號案之告訴人於上訴
    審審理中亦未提及伊於緩刑宣告確定後對被害人有再為類似
    之犯行，足見伊於緩刑宣告前、後，確有悔改之意，主觀顯
    現之反社會性非重，並無執行刑罰之必要，且聲請人未提出
    其他積極證據或具體說明伊有何「原宣告之緩刑難收其預期
    效果，而有執行刑罰之必要」。(三)伊業已開始執行緩刑，並
    定期向觀護人報到，接受輔導、約談，顯見伊確有改過自新
    之意。懇請鈞院撤銷原裁定，為此提起抗告云云。
三、按受緩刑之宣告，緩刑前因故意犯他罪，而在緩刑期內受6
    月以下有期徒刑、拘役或罰金之宣告確定者，足認原宣告之
    緩刑難收其預期效果，而有執行刑罰之必要者，得撤銷其宣
    告，刑法第75條之1第1項第1款定有明文。又受刑人受緩刑
    宣告後，如欲撤銷其緩刑宣告，除需合於刑法第75條之1第1
    項所規定4款法定事由之一外，尚須以「足認原宣告之緩刑
    難收其預期效果，而有執行刑罰之必要者」，法院始得依職
    權裁量撤銷之。本條採用裁量撤銷主義，賦予法院撤銷與否
    之權限，特於第1項規定實質要件為「足認原宣告之緩刑難
    收其預期效果，而有執行刑罰之必要」，供作審認之標準。
    亦即於上揭「得」撤銷緩刑之情形，法官應依職權本於合目
    的性之裁量，妥適審酌受刑人所犯前後數罪間，關於法益侵
    害之性質、再犯之原因、違反法規範之情節是否重大、受刑
    人主觀犯意所顯現之惡性及其反社會性等情，是否已使前案
    原為促使惡性輕微之被告或偶發犯、初犯改過自新而宣告之
    緩刑，已難收其預期之效果，而確有執行刑罰之必要，此與
    刑法第75條第1項所定2款要件有一具備，即毋庸再行審酌其
    他情狀，應逕予撤銷緩刑之情形不同（臺灣高等法院97年度
    抗字第167號裁定要旨參照）。
四、經查：
  (一)抗告人即受刑人魏文信前因違反家庭暴力防治法案件經臺灣
    板橋地方法院判處罪刑及宣告緩刑2年，緩刑期間自100年2
    月25日起至102年2月24日止；又受刑人另於上開緩刑期前之
    98年4月4日、98年4月5日、98年6月2日因故意另犯恐嚇危害
    安全罪，於100年5月3日經本院以99年度上易字第1865號刑
    事判決判處應執行拘役100日，於100年5月3日判決確定在案
    ，有各該刑事判決書及本院被告前案紀錄表在卷可稽。而受
    刑人所犯之前後二罪均係對其家庭成員故意犯罪，罪質相同
    ，且時間相距甚近，足認其不知悔悟自新，顯見原宣告之緩
    刑對抗告人顯難收預期之效果，而有執行刑罰之必要，原法
    院審酌前開事由，依刑法第75條之1第1項第1款規定，裁定
    撤銷上開緩刑之宣告，於法並無不合。
  (二)抗告人抗告意旨雖以其所犯前後二案，犯罪手段、目的及方
    式並無類似性，且犯罪時間相距5月有餘，告訴人已表明不
    再追究，聲請人並未提出其他積極證據或具體說明伊有執行
    刑罰之必要，伊已開始執行緩刑，並定期向觀護人報到，確
    已改過自新為由提起抗告云云。惟查：抗告人分別於98年4
    月4日、98年4月5日及98年6月2日故意對其家庭成員魏枝財
    、魏呂阿招及魏志浩等人犯恐嚇危害安全罪；另又於98年7
    月3日經原法院核發保護令，裁定其應最少遠離魏枝財、魏
    呂阿招等人住處500公尺，惟於該保護令有效期間內，於98
    年9月2日違反上開保護令，前往魏枝財住處，毆打魏志能成
    傷，而犯傷害罪。雖然原法院審理抗告人所犯該次傷害罪，
    以其符合刑法第74條第1項第1款所定緩刑要件，及考量被害
    人於法院審理時有表明不再追究等情而予緩刑宣告，有原法
    院99年度簡上字第868號刑事判決一份在卷可稽。惟本院綜
    合抗告人於該次緩刑宣告之傷害罪犯罪前，有犯恐嚇罪三罪
    ，且犯罪時間密集，犯罪對象均係家庭成員，堪認抗告人守
    法觀念實在薄弱，自我約束能力極差，自難認原宣告緩刑對
    抗告人能收預期之效果，當有執行刑罰之必要。原法院以抗
    告人符合刑法第75條之1第1項第1款規定，准許檢察官之聲
    請，裁定撤銷上開緩刑之宣告，經核並無違誤。抗告人抗告
    意旨猶執前詞，任意指摘原裁定不當，為無理由，自應予以
    駁回。
據上論結，依刑事訴訟法第412條，裁定如主文。
中    華    民    國   100    年    8     月    10    日
                  刑事第四庭審判長法  官  陳玉雲
                                  法  官  邱滋杉
                                  法  官  孫惠琳
以上正本證明與原本無異。
不得再抗告。
                                  書記官  潘文賢
中    華    民    國   100    年    8     月    10    日